【裁判字號】    98,非抗,139
【裁判日期】    990129
【裁判案由】    選定禁治產人監護人
【裁判全文】
臺灣高等法院民事裁定                 98年度非抗字第139號
再抗告人    甲○○
代 理 人    朱瑞陽律師
上列抗告人因與相對人呂錦芳間選定禁治產人監護人事件，對於
中華民國98年10月23日臺灣臺北地方法院98年度家抗字第35號裁
定，提起再抗告，本院裁定如下：
    主  文
再抗告駁回。
再抗告費用由再抗告人負擔。
    理  由
一、按對於非訟事件抗告法院之裁定再為抗告，僅得以其適用法
    規顯有錯誤為理由，非訟事件法第四十五條第三項定有明文
    。次按禁治產人應置監護人。如不能依前項規定定其監護人
    時，由法院徵求親屬會議之意見選定之，民國九十七年五月
    二十三日修正前之民法第一千一百十條、第一千一百十一條
    第二項定有明文。又按親屬會議，以會員五人組織之。如無
    前條規定之親屬，或親屬不足法定人數時，法院得因有召集
    權人之聲請，於其他親屬中指定之，民法第一千一百三十條
    、第一千一百三十二條第一項亦定有明文。
二、本件相對人呂錦芳之公公乙○○經原法院以九十三年度禁字
    第三一五、三三一號裁定宣告為禁治產人，惟乙○○早年隻
    身來台，無法依民法第一千一百十一條第一項定其監護人，
    亦無民法第一千一百三十一條第一項所定之親屬，原法院乃
    依聲請以九十七年度家聲字第一五五號裁定指定再抗告人甲
    ○○及巢先明、巢育誠、巢嘉文、巢友銓為禁治產人乙○○
    之親屬會議會員，組成親屬會議後，決議選定相對人為監護
    人，並經原法院以九十八年度監字第六號裁定准予選定相對
    人為禁治產人乙○○之監護人。再抗告人不服，提起抗告，
    經原法院以：參酌證人即親屬會議會員巢先明、巢嘉文、巢
    友銓之證詞，及依職權囑託台北市政府社會局所提出訪視報
    告之評估與建議，足認相對人有能力且適任禁治產人乙○○
    之監護人。至於再抗告人另主張相對人及親屬會議成員侵占
    禁治產人乙○○之財產，未盡扶養照顧義務，相對人不適任
    監護人云云，並未舉證以實其說，是其主張洵無可取，乃以
    九十八年度家抗字第三五號裁定駁回其抗告，經核於法並無
    違誤。
三、再抗告人雖謂：台北市政府社會局訪視報告相關承辦人員卓
    煜偉、羅文權對相對人一人口述事實未加查證，其已對相對
    人及卓煜偉、羅文權提出偽造文書及誹謗罪之刑事告訴，訪
    視報告認相對人欲重置乙○○返回恆安安養院為可行之建議
    ，根本違反乙○○之心願而不顧其福祉。親屬會議決議紀錄
    本無合法之可能，原法院未予追查，則原裁定理由不完備且
    有矛盾，其已起訴請求確認親屬會議決議全部無效，雖遭敗
    訴駁回，但其已聲明不服提起上訴中。另其對相對人、巢先
    明提出侵占罪之刑事告訴，亦未確定，原裁定適用法規顯有
    錯誤等語。惟查，訪視報告認相對人欲重置乙○○返回恆安
    安養院為可行之建議，係台北市政府社會局本其專業知識所
    為之判斷，難謂有何不當，且該報告僅供法院參考斟酌之用
    。又再抗告人對相對人及卓煜偉、羅文權提出偽造文書、誹
    謗罪之刑事告訴，未見再抗告人提出上開人員遭處刑事有罪
    判決確定之證據。另親屬會議決議紀錄業經相對人等人簽章
    ，自可信其為真正有效，再抗告人復未能提出確認親屬會議
    決議無效之勝訴判決。自難認原裁定有何理由不完備、矛盾
    之情事。至再抗告人主張相對人、巢先明侵占乙○○之財產
    並提出刑事告訴，業經臺灣臺北地方法院檢察署九十七年度
    偵字第二三二三四號、九十八年度偵續字第三四０號為不起
    訴處分，再抗告人所稱侵占事實亦非無疑。是再抗告意旨指
    摘原裁定適用法規顯有錯誤等語，委非可採，應予駁回。
四、據上論結，本件抗告為無理由，爰裁定如主文。
中    華    民    國    99    年    1     月    29    日
                  民事第十庭
                        審判長法  官  黃豐澤
                              法  官  吳謀焰
                              法  官  林麗玲
正本係照原本作成。
中    華    民    國    99    年    1     月    29    日
                              書記官  陶美玲

司法院資訊處製作；財團法人民間司法改革基金會備份。
